---
author: "Adrien Méli"
title: "Le vocabulaire"
date: "`r format(Sys.time(), '%B %d, %Y')`"
bibliography: /home/adrien/github/dotfiles/tex/biblio.bib
biblio-style: "apalike"
always_allow_html: true
link-citations: true
numbersections: true
fontsize: 10pt
output:
  prettydoc::html_pretty:
    theme: architect
    self-contained: true
    toc: true
    highlight: haddock
    fig_width: 4
    fig_height: 3
    fig_caption: true
  bookdown::pdf_document2:
    keep_tex: false
    toc: false
    toc_depth: 1
    number_sections: true
    #fig_width: 3
    #fig_height: 1
    fig_caption: true
    fig_crop: true
    df_print: kable
    highlight: tango
    pandoc_args: ["--extract-media","article/."]
    includes:
      in_header: /home/adrien/github/dotfiles/rmd/rmd-preamble.tex
      before_body: /home/adrien/github/dotfiles/rmd/before_body.tex
      after_body: /home/adrien/github/dotfiles/rmd/after_body.tex
fontawesome: yes
---

<style>
body {
text-align: justify}
</style>


```{r setup, include = FALSE}
source('/home/adrien/github/dotfiles/r/rmarkdown-template.R')
knitr::opts_knit$set(root.dir = '/tmp', echo = FALSE, warning = FALSE, message = FALSE, fig.align = "center")
```

`r ifpdf("", "[*(Download PDF)*](index.pdf)")`

Comment constituer une liste de vocabulaire anglais ?

Le vocabulaire s'apprend plus efficacement si la liste de mots reflète certaines caractéristiques grammaticales.

Voici pour les principales catégories grammaticales quelques conseils sur les informations à inclure dans votre liste de vocabulaire.
Ces conseils sont assortis de quelques rappels et astuces.

# Les noms anglais

En anglais, certains noms peuvent se mettre au pluriel, d'autres ne le peuvent pas.

Les premiers sont dits "**comptables**", les deuxièmes, "**incomptables**".

## Les noms comptables

Ces noms prennent obligatoirement un article au singulier.
Ils se mettent généralement au pluriel avec le suffixe <-(e)s>.

> **Conseil :** Dans votre liste de vocabulaire, faites précéder les noms comptables de l'article indéfini "*a*".
>
> *Exemple : "a tool" $\rightarrow$* "un outil".

## Les noms incomptables

Ces noms ne peuvent pas se mettre au pluriel.

> **Conseil :** Dans votre liste de vocabulaire, indiquez les noms incomptables par "*(U)*", pour "*uncountable*".
>
> *Exemple : "evidence (U)" $\rightarrow$* "des preuves".

## Bon à savoir 

### Mots courants incomptables

Attention aux noms suivants, qui ne se mettent pas au pluriel en anglais :

* *information (U)*
* *furniture (U)* ("meuble")
* *advice (U)* ("conseil")

Pour dire "un meuble" ou "un conseil", on dira "*a piece of furniture*" ou "*a piece of advice*".

### Singuliers avec <-s>

Les mots suivants ont un <-s> au singulier :

* *a series* ("une série")
* *a means* ("un moyen")
* *a species* ("une espèce")
 
Attention aussi à `r colorize("*the news*", "#f44336")` ("les nouvelles"), qui est **toujours singulier**.

### Pluriels sans <-s>

Inversement, il existe des noms qui peuvent ou doivent se conjuguer au pluriel :

* `r colorize("*the police*", "#f44336")`  est **toujours pluriel**.
* *staff*, *team* ou *family* peuvent se conjuguer au pluriel.

# Les adjectifs

Les adjectifs anglais sont **invariables**, et se placent **avant** le nom.

* "Des maisons bleues" $\rightarrow$ *blue houses*.

> **Conseil :** Dans votre liste de vocabulaire, indiquez bien la préposition avec laquelle l'adjectif se construit.
>
> *Exemple : "similar **to**" $\rightarrow$* "semblable à".

Voici quelques exemples d'adjectifs fréquents se construisant avec des prépositions différentes du français :

* *responsible **for*** $\rightarrow$ "responsable de"
* *dependent **on*** $\rightarrow$ "dépendant de"
* *addicted **to*** $\rightarrow$ "accroc à"
* *interested **in*** $\rightarrow$ "intéressé par"
* *good **at*** $\rightarrow$ "bon en"
* *different **from*** $\rightarrow$ "différent de"
* *worried **about*** $\rightarrow$ "inquiet de"
* *surprised **at*** $\rightarrow$ "surpris par"

# Les verbes

> **Conseil :** Dans votre liste de vocabulaire, faites précéder les verbes de "*to*" afin de les distinguer des autres catégories grammaticales.
>
> *Exemple : "to row" $\rightarrow$* "ramer"

Comme les adjectifs, les verbes s'apprennent avec leur **construction**.

## Les verbes transitifs 

On distingue les **verbes transitifs directs**, qui admettent un complément d'objet direct, des **verbes transitifs indirects**, dont le complément 
est séparé du verbe par une préposition.

Considérez les exemples suivants :

* *to listen **to** stg* $\rightarrow$ "écouter qqch"
* *to look **for** stg* $\rightarrow$ "chercher qqch"
* *to look **at** stg* $\rightarrow$ "regarder qqch"

Dans ces exemples, le verbe anglais est transitif indirect, tandis que le verbe français est transitif direct.

À l'inverse :

* *to obey sb* $\rightarrow$ "obéir **à** qn"


> **Conseil :** Dans votre liste de vocabulaire, indiquez la construction du verbe avec "*stg*" ("*something*") ou "*sb*" ("*somebody*").
>
> *Exemple : "to blame sb for stg" $\rightarrow$* "reprocher qqch à qn"

## Les verbes intransitifs

Ces verbes se contruisent sans complément, et par conséquent ne peuvent se mettre au passif.

*Exemples : "to rain", "to lie", "to rise"*.

## Bon à savoir


### Une confusion fréquente

Ne confondez plus :

* "*rise (rose risen)*" et "*raise*" ;
* "*lie (lay lain)*" et "*lay*".

| **Intransitif**                  | **Transitif**                   |
|:--------------------------------:|:-------------------------------:|
| *to rise (rose risen)*   $\rightarrow$ "élever" | *to raise stg* $\rightarrow$  "lever qqch"                |
| *to lie (lay lain)*  $\rightarrow$ "se situer"  | *to lay stg*  $\rightarrow$ "poser qqch"                  |

Notez aussi que les deux intransitifs, "*rise*" et "*lie*", se prononcent avec /`r returnunicodestring("aI")`/  comme
dans "*high*".

Les deux transitifs se prononcent eux avec /`r returnunicodestring("eI")`/, comme dans "*say*".




# Les adverbes

Les adverbes fonctionnent comme en français : ils qualifient généralement un verbe et son complément de la même manière qu'un adjectif qualifie un nom.

Attention à l'emplacement des adverbes dits "de fréquence", qui s'insèrent souvent entre le sujet et le verbe conjugué :

* *He **often** speaks to himself* $\rightarrow$ Il se parle souvent à lui-même.

# Les prépositions

(W.I.P.)

Les prépositions sont des mots suivis d'un Groupe Nominal,  ou d'une forme verbale en <-ING>.


# Vocabulaire 


## DN1

```{r, echo=FALSE, results='asis', message = FALSE }

df1 <- read_delim("/home/adrien/Teaching/estienne/dn1/course-data/vocabulary.csv", col_names=FALSE,delim=";",quoted_na=FALSE,na=character())

colnames(df1)=c("Français", "English")
if (knitr::is_latex_output()) {
  knitr::kable(df1, "latex", booktabs = T, longtable = T) %>%
    collapse_rows(columns = 1:2, valign = "top",latex_hline = "none") %>%
    kable_styling(latex_options = c("striped"),position = "center")

} else if (knitr::is_html_output()) {
  knitr::kable(df1,  captions=NULL) %>%
    kable_styling(bootstrap_options = c("striped", "hover", "condensed", "responsive")) %>%
    collapse_rows(columns = 1:2, valign = "top")

} 
```

## DN2

```{r, echo=FALSE, results='asis', message = FALSE }

df2 <- read_delim("/home/adrien/Teaching/estienne/dn2/course-data/vocabulary.csv", col_names=FALSE,delim=";",quoted_na=FALSE,na=character())


colnames(df2)=c("Français", "English")
if (knitr::is_latex_output()) {
  knitr::kable(df2, "latex", booktabs = T, longtable = T) %>%
    collapse_rows(columns = 1:2, valign = "top",latex_hline = "none") %>%
    kable_styling(latex_options = c("striped"),position = "center")

} else if (knitr::is_html_output()) {
  knitr::kable(df2,  captions=NULL) %>%
    kable_styling(bootstrap_options = c("striped", "hover", "condensed", "responsive")) %>%
    collapse_rows(columns = 1:2, valign = "top")

} 

```


## DN3

```{r, echo=FALSE, results='asis', message = FALSE }

df3 <- read_delim("/home/adrien/Teaching/estienne/dn3/course-data/vocabulary.csv", col_names=FALSE,delim=";",quoted_na=FALSE,na=character())

colnames(df3)=c("Français", "English")
if (knitr::is_latex_output()) {
  knitr::kable(df3, "latex", booktabs = T, longtable = T) %>%
    collapse_rows(columns = 1:2, valign = "top",latex_hline = "none") %>%
    kable_styling(latex_options = c("striped"),position = "center")

} else if (knitr::is_html_output()) {
  knitr::kable(df3,  captions=NULL) %>%
    kable_styling(bootstrap_options = c("striped", "hover", "condensed", "responsive")) %>%
    collapse_rows(columns = 1:2, valign = "top")

} 

```

## ERPC 1ère année


```{r, echo=FALSE, results='asis', message = FALSE }

df4 <- read_delim("/home/adrien/Teaching/estienne/bts1/course-data/vocabulary.csv", col_names=FALSE,delim=";",quoted_na=FALSE,na=character())

colnames(df4)=c("Français", "English")

if (knitr::is_latex_output()) {
  knitr::kable(df4, "latex", booktabs = T, longtable = T) %>%
    collapse_rows(columns = 1:2, valign = "top",latex_hline = "none") %>%
    kable_styling(latex_options = c("striped"),position = "center")

} else if (knitr::is_html_output()) {
  knitr::kable(df4,  captions=NULL) %>%
    kable_styling(bootstrap_options = c("striped", "hover", "condensed", "responsive")) %>%
    collapse_rows(columns = 1:2, valign = "top")

} 

```

## ERPC 2ème année


```{r, echo=FALSE, results='asis', message = FALSE }

df5 <- read_delim("/home/adrien/Teaching/estienne/bts2/course-data/vocabulary.csv", col_names=FALSE,delim=";",quoted_na=FALSE,na=character())

colnames(df5)=c("Français", "English")

if (knitr::is_latex_output()) {
  knitr::kable(df5, "latex", booktabs = T, longtable = T) %>%
    collapse_rows(columns = 1:2, valign = "top",latex_hline = "none") %>%
    kable_styling(latex_options = c("striped"),position = "center")

} else if (knitr::is_html_output()) {
  knitr::kable(df5,  captions=NULL) %>%
    kable_styling(bootstrap_options = c("striped", "hover", "condensed", "responsive")) %>%
    collapse_rows(columns = 1:2, valign = "top")

} 

```
